臺灣桃園地方法院民事判決
                                      110年度訴字第776號
原      告  劉玉雙  
被      告  羅玉真  
上列當事人間請求損害賠償事件，本院於民國110年11月23日言
詞辯論終結，判決如下：
    主  文
被告應給付原告新臺幣貳拾萬元。
原告其餘之訴駁回。
訴訟費用新臺幣壹萬零玖佰元由被告負擔新臺幣貳仟壹佰捌拾元
，餘由原告負擔。
本判決原告勝訴部分得假執行。
原告其餘假執行之聲請駁回。
    事實及理由
一、本件原告主張：
（一）原告與訴外人李○○為配偶，被告於民國107年至109年間，
      與李○○有超越一般社交行為之不正常來往，蓄意破壞、挑
      撥原告與李○○之間的婚姻關係，被告與李○○孤男寡女共處
      一室不避嫌，以乾姊弟相稱，掩人耳目，遂其不當情慾，
      多次單獨出遊，並發生親密關係，最終甚至同居，迫使原
      告與李○○離婚，不法侵害原告的配偶權，致原告受有損害
      。
（二）原告於108年12月2日上午6時30分許，因被告對李○○糾纏
      不放，原告前往被告住處一查究竟，然被告暴力相向，說
      要大家一起死，用腳狠踢原告造成原告左手臂挫傷；嗣原
      告聽聞李○○住院，於109年6月6日上午帶孩子去國軍桃園
      總醫院探視李○○，被告言語挑釁羞辱原告，又搧了原告一
      大耳光，導致原告左臉紅腫，顴骨處挫傷。被告這些行為
      ，不法侵害原告的名譽人格權、身體及健康人格權，致原
      告受有損害。
（三）被告故意不法侵害原告之權利，致原告受有損害，原告得
      依侵權行為之法律關係，請求被告賠償。原告配偶權受侵
      害部分，請求被告賠償精神慰撫金新臺幣（下同 ）80萬
      元；原告名譽人格權、身體及健康人格權受侵害部分，另
      因受傷支出醫療及其他相關費用20萬元（含掛號、藥費、
      貼布、復健、交通費、營養品等合計2萬元、精神慰撫金9
      萬元、不能工作之損失9萬元），以上合計推估為100萬元
      ，爰依侵權行為之法律關係，請求被告賠償等語。
（四）並聲明：⑴被告應給付原告100萬元；⑵願供擔保請准宣告
      假執行。
二、被告則以：
（一）被告患有恐慌憂鬱症，李○○在教會認被告做姐姐，有空就
      會來被告家看被告，被告跟李○○並沒有接吻，107年7月5
      日及同年11月8日拍攝的照片，只是動作而已，拍照就是
      要逗被告開心；原告在108年12月2日到被告家，一進來就
      拍桌子一直激怒被告，被告就去拿刀子想要自殺，被李○○
      制止，被告並沒有打原告；109年6月6日在國軍桃園總醫
      院，被告沒有打原告，而是用葡萄丟原告，現場除了兩造
      跟李○○外，沒有誰在，當時李○○跟原告沒有婚姻關係等語
      ，以資抗辯。
（二）並答辯聲明：原告之訴駁回。
三、因故意或過失，不法侵害他人之權利者，負損害賠償責任。
    故意以背於善良風俗之方法，加損害於他人者亦同。不法侵
    害他人之身體或健康者，對於被害人因此喪失或減少勞動能
    力或增加生活上之需要時，應負損害賠償責任。不法侵害他
    人之身體、健康、名譽、自由、信用、隱私、貞操，或不法
    侵害其他人格法益而情節重大者，被害人雖非財產上之損害
    ，亦得請求賠償相當之金額。前二項規定，於不法侵害他人
    基於父、母、子、女或配偶關係之身分法益而情節重大者，
    準用之。民法第184條第1項、第193條第1項、第195條第1項
    前段、第3項定有明文。又婚姻係以夫妻之共同生活為其目
    的，配偶應互相協力保持其共同生活之圓滿安全及幸福，而
    夫妻互守誠實，係為確保其共同生活之圓滿安全及幸福之必
    要條件，故應解為配偶因婚姻契約而互負誠實之義務，配偶
    之一方行為不誠實，破壞共同生活之圓滿安全及幸福者，即
    為違反因婚姻契約之義務而侵害他方之權利（最高法院55年
    台上字第2053號判例參照）。且侵害配偶權之行為，並不以
    通姦或相姦行為為限，倘夫妻任一方與第三人間存有逾越結
    交普通朋友等一般社交行為之不正常往來，其行為已逾社會
    一般通念所能容忍之範圍，已達破壞婚姻共同生活之圓滿安
    全及幸福之程度，即足當之。
四、經查：
（一）本件原告與李○○於87年1月17日結婚，於108年10月2日兩
      願離婚，又於109年6月29日結婚等情，有戶口名簿在卷可
      稽，堪可採認（見本院卷第71頁）。
（二）按卷附照片所示，被告跟李○○於107年11月至108年4月間
      拍了很多張合照，有摟在一起的照片，有親臉頰的照片，
      也有親嘴的照片，而且摟在一起的照片還是在戶外拍的，
      這應該是被告跟李○○一起出去玩時拍的照片，顯已逾越普
      通朋友的一般社交行為（見本院卷第35至37、48至50頁）
      ，足認被告在原告與李○○婚姻關係存續期間，跟李○○有婚
      姻外的親密關係，故意不法侵害原告的配偶權，依民法第
      184條第1項前段規定，構成侵權行為。
（三）原告主張自己分別在108年12月2日、109年6月6日被被告
      打傷云云，並提出醫療費用收據及診斷證明書為證（見本
      院卷第30至34、43至46頁），這些證據只能證明原告受傷
      、看醫生、去復健的事實，至於受傷的原因是什麼，上面
      沒寫，不能認定是被告打傷的。證人李○○雖到庭結證稱原
      告與被告於108年12月2日上午6時30分左右，在被告家發
      生衝突，原告遭到被告打傷云云，但說到衝突的過程、原
      告的傷勢，證人李○○稱：「我不知道原告的傷勢如何，因
      為衝突時間很快」，「原告受傷後抓住手腕，但是我不知
      道傷勢如何」云云（見本院卷第285、286頁）；又原告主
      張兩造於109年6月6日在國軍桃園總醫院發生衝突云云，
      證人李○○也證稱有這件事，但本院問為什麼發生衝突後會
      演變成打耳光時，證人李○○答以：「我不清楚，過程很短
      。我有講過打人就是不對，即使是對也變成不對」云云（
      見本院卷第286、287頁），每次問兩造是怎麼演變成肢體
      衝突、肢體衝突的過程跟結果，證人李○○都避重就輕又輕
      描淡寫地說不清楚、不知道，這種證述什麼都證明不了。
      原告提出的證據，不足以證明被告傷害原告的事實，原告
      據以請求侵權行為損害賠償，為無理由，應予駁回。
（四）精神慰藉金之賠償須以人格權遭遇侵害，使精神上受有痛
      苦為必要，其核給之標準固與財產上損害之計算不同，然
      非不可斟酌雙方身分資力與加害程度，及其他各種情形核
      定相當之數額；所謂相當，除斟酌雙方身分資力外，尤應
      兼顧加害程度與其身體、健康影響是否重大以為斷（最高
      法院51年台上字第223 號判例要旨、89年度台上字第1952
      號判決意旨參照）。本件原告為李○○的配偶，因被告與李
      ○○上開婚姻外不正當的交往，配偶權受到侵害，精神上應
      受有相當痛苦，依上開說明，自得請求賠償相當金額的精
      神慰撫金。本院審酌被告跟李○○交往期間，按前開照片的
      拍攝日期，至少是107年11月至108年4月共6個月，並審酌
      原告與李○○於87年1月17日就結婚，婚後並育有子女等一
      切情事，認原告所得請求之慰撫金以20萬元為適當；逾此
      金額之請求為無理由，應予駁回。
五、綜上所述，原告依侵權行為之法律關係，請求被告給付20萬
    元，為有理由，應予准許；逾此金額之請求為無理由，應予
    駁回。
六、本件事證已臻明確，兩造其餘主張及陳述，核與本判決結果
    不生影響，毋庸逐一論述，附此敘明。
七、本件原告勝訴部分，係命被告給付金額未逾50萬元之判決，
    依民事訴訟法第389條第1項第5款規定，應依職權宣告假執
    行；原告敗訴部分，其假執行之聲請失所附麗，應併予駁回
    。
八、末按法院為終局判決時，應依職權為訴訟費用之裁判；又訴
    訟費用，由敗訴之當事人負擔，各當事人一部勝訴、一部敗
    訴者，其訴訟費用，由法院酌量情形，命兩造以比例分擔或
    命一造負擔，或命兩造各自負擔其支出之訴訟費用。民事訴
    訟法第87條第1項、第78條、第79條分別定有明文。本件訴
    訟費用即第一審裁判費1萬900元應依比例由兩造分別負擔，
    爰裁判如主文第3項。
九、據上論結，本件原告之訴為一部有理由、一部無理由，依民
    事訴訟法第389條第1項第5款、第79條，判決如主文。
中    華    民    國    110   年    12    月    17    日
                  民事第一庭  法  官  孫健智
正本係照原本作成。
如對本判決上訴，須於判決送達後二十日內向本院提出上訴狀。
如委任律師提起上訴者，應一併繳納上訴審裁判費。
中　　華　　民　　國　　110 　年　　12　　月　　20　　日
                              書記官  鄧竹君